【裁判字號】    98,再,87
【裁判日期】    980723
【裁判案由】    所得稅法
【裁判全文】
臺北高等行政法院裁定
                                        98年度再字第87號
再審原告    甲○○○
再審被告    財政部臺灣省北區國稅局
代  表  人  陳文宗（局長）
上列當事人間所得稅法事件，再審原告對本院中華民國97年8 月
7 日96年度簡字第938 號確定判決提起再審之訴，合併請求損害
賠償，本院裁定如下︰
    主  文
再審之訴及損害賠償之請求均駁回。
再審訴訟費用由再審原告負擔。
    理  由
一、本院確定判決係依簡易訴訟程序審結，再審原告提起再審之
    訴，合併請求判決再審被告賠償精神損害新台幣30萬元。應
    準用通常訴訟程序審理，合先說明。
二、按「再審之訴應於30日之不變期間內提起。前項期間自判決
    確定時起算，判決於送達前確定者，自送達時起算；其再審
    之理由發生或知悉在後者，均自知悉時起算。」為行政訴訟
    法第276 條第1 項、第2 項所明定。提起撤銷訴訟經判決駁
    回確定，對之提起再審之訴，已逾再審不變期間者，再審之
    訴為不合法，應裁定駁回之。其再審合併以廢棄確定判決並
    撤銷違法之原處分為基礎，而請求損害賠償者，因再審之訴
    既不合法應予駁回，則請求損害賠償部分即無從合併，同非
    合法，亦應併予駁回之。
二、本件再審原告因所得稅法事件，提起行政訴訟，經本院97年
    8 月7 日以96年度簡字第938 號判決認為無理由諭知駁回。
    再審原告提起上訴，經本院於97年10月23日以上訴不合法裁
    定駁回，同年月31日送達裁定書，至97年11月10日抗告期間
    屆滿，未據提起抗告，駁回上訴之裁定確定。此時，再審原
    告應知本院96年度簡字第938 號判決已經確定。本院確定判
    決如有適用法規顯然錯誤之再審事由，再審原告即應知悉。
    再審原告於98年7 月3 日提起再審之訴，主張確定判決未適
    用財政部67年7 月18日台財稅第34734 號函釋：承租人雖未
    依法扣繳，惟檢舉出租人逃漏，即屬主動通知，可以免罰。
    卻維持再審被告所為罰鍰之違法處分，明顯違反立法意旨，
    適用法規顯有錯誤等語。則再審起訴距再審原告知悉再審事
    由之時已歷七個月有餘，顯逾提起再審之訴之不變期間。再
    審原告又未表明知悉再審理由在後並其證據，應認本件再審
    之訴為不合法而裁定駁回。再審原告以原處分違法使其精神
    受損害，基於再審進而請求撤銷原處分，據以合併請求損害
    賠償，參照前述說明，應併予駁回。
三、依行政訴訟法第278條第1項、第104條、民事訴訟法第95條
    、第78條，裁定如主文。
中    華    民    國    98    年    7     月    23    日
             台北高等行政法院第八庭
                        審判長法  官  蔡進田
                              法  官  鄭小康
                              法  官  王碧芳
上為正本係照原本作成。
如不服本裁定，應於送達後10日內，向本院提出抗告狀（須按他
造人數附繕本）。
中    華    民    國    98    年    7     月    24    日
                              書記官  黃倩鈺


司法院資訊處製作；財團法人民間司法改革基金會備份。
